#### Contactar

3487566006 (Mobile) alexsanderseisdedos@gmail.c om

www.linkedin.com/in/alexander-seisdedos-186142240 (LinkedIn)

### Aptitudes principales

Microservicios

Diseño de bases de datos

Desarrollo Microsoft

# alexander seisdedos

programador full stack | Programador web | Desarrollador back-end | editor de videos

Zárate, Provincia de Buenos Aires, Argentina

#### Extracto

hola mi nombre es Alexander Román Seisdedos nací el 27 de marzo de 2002 soy de argentina y soy programador FreeLancer desde 2019 cuando empecé tomando trabajos de programador Backend y me fue expandiendo a otros rublos y tecnologías dentro de la programación hasta el día de hoy donde me sigo expandiendo y aprendiendo para estar al día con las nuevas tecnologías de la programación y trabajar de manera FreeLancer como Programador front end, Back End, Full Stack con conocimientos y experiencia en WordPress, Bootstrap, base de datos. Con conocimientos en la creación de API REST utilizando NodeJs, Express y MySQL, git creación de web comerciales paginas locales y con experiencia de en ámbito Backend y Full Stack

## Experiencia

Autónomo Programador full stack marzo de 2020 - Present (4 años 5 meses)

Autónomo

Desarrollador de páginas web autónomo enero de 2020 - Present (4 años 7 meses)

Profesional independiente
Desarrollador de back-end
marzo de 2018 - Present (6 años 5 meses)

Profesional independiente Desarrollador de back-end febrero de 2018 - Present (6 años 6 meses)

freelance Desarrollador de back-end febrero de 2018 - Present (6 años 6 meses)

Autónomo

Desarrollador de back-end abril de 2023 - mayo de 2023 (2 meses)

Zárate, Provincia de Buenos Aires, Argentina

creación de paginas web y edición corrección y mantenimiento de paginas web por medios de clientes locales

Freenlance Design
Programador web
marzo de 2020 - enero de 2023 (2 años 11 meses)

## Educación

escuela n15 lima

lenguas extranjeras , desarrollador web  $\cdot$  (enero de 2016 - diciembre de 2022)